【裁判字號】    98,財管,42
【裁判日期】    980713
【裁判案由】    指定遺產管理人
【裁判全文】
臺灣板橋地方法院民事裁定  98年度財管字第42號
聲  請  人  臺北縣板橋市農會
法定代理人  乙○○
代  理  人  丁○○
上列聲請人聲請對被繼承人甲○○選任遺產管理人事件，本院裁
定如下：
    主  文
選任丙○○（男、民國○○○年○月○○○日生、身分證統一編
號：Ｚ000000000號）為被繼承人甲○○（身分證統一
編號：Ｚ000000000號、民國九十七年十一月二十四日
死亡）之遺產管理人。
程序費用由被繼承人甲○○之遺產負擔。
    理  由
一、按繼承開始時，繼承人之有無不明，而無親屬會議或親屬會
    議未於一個月內選定遺產管理人者，利害關係人或檢察官得
    聲請法院選任遺產管理人；又被繼承人之所有繼承人均拋棄
    其繼承權者，亦準用關於無人承認繼承之規定，民法第1177
    條、第1178條第2 項前段、第1176條第6 項分別定有明文。
二、本件聲請意旨略以：被繼承人甲○○於民國95年1 月11日向
    聲請人借貸新台幣220 萬元，嗣被繼承人於97年11月24死亡
    ，聲請人對被繼承人尚未受清償，經查被繼承人甲○○之第
    一、二、三順位繼承人均已拋棄繼承或死亡，第四順位繼承
    人及第三順位長女繼承人戶籍資料為民國35年前之資料，戶
    政連線無法查明，且親屬會議並未於一個月內選定遺產管理
    人，致聲請人無法就甲○○之遺產行使債權，為此爰依法聲
    請選任丙○○為被繼承人甲○○之遺產管理人等語。
三、本件聲請人主張被繼承人甲○○於97年11月24日死亡，其第
    一、二、三順位繼承人均已拋棄繼承或死亡，第四順位繼承
    人及第三順位長女繼承人戶籍資料為民國35年前之資料，戶
    政連線無法查明，而聲請人為被繼承人之債權人之事實，業
    據提出借據影本1 紙、本院98年4 月20日板院輔家科春潁字
    第026073號函文影本、繼承系統表暨戶籍謄本等件為證，自
    堪信為真實。
四、從而，聲請人以被繼承人甲○○之債權人之利害關係人身分
    聲請選任被繼承人之遺產管理人，即與首揭法條規定並無不
    合。茲因被繼承人甲○○之繼承人或均已拋棄繼承，或繼承
    人之有無不明，且親屬會議並未於一個月內選定遺產管理，
    則聲請人為此聲請選定由具有土地專業知識之地政士丙○○
    為被繼承人甲○○之遺產管理人，核無不合，爰選任地政士
    丙○○為被繼承人甲○○之遺產管理人。
五、依非訟事件法第21條第2 項，民事訴訟法第78條、第95條，
    裁定如主文。
中    華    民    國    98    年    7     月    13    日
                  家事庭  法  官  林春長
以上正本證明與原本無異。
如不服本裁定應於送達後10日內向本院提出抗告狀。
中    華    民    國    98    年    7     月    13    日
                          書記官  高小婷


司法院資訊處製作；財團法人民間司法改革基金會備份。
